【裁判字號】    90,台非,64
【裁判日期】    900222
【裁判案由】    違反槍彈藥刀械管制條例
【裁判全文】
最高法院刑事判決                                    九十年度台非字第六四號
    上訴人  最高法院檢察署檢察總長
    被  告  甲○○
右上訴人因被告違反槍砲彈藥刀械管制條例案件，對於台灣高等法院台南分院中華民
國八十九年八月三日第二審更審確定判決（八十九年度上更(一)字第二七五號，起訴案
號：台灣台南地方法院檢察署八十六年度偵字第六七一三號），認為違法，提起非常
上訴，本院判決如左：
    主  文
原判決關於未經許可，無故持有彈藥部分撤銷。
    理  由
非常上訴理由稱：「按判決不適用法則或適用法則不當者，為違背法令；又未受請求
之事項予以判決者，其判決當然違背法令。刑事訴訟法第三百七十八條、第三百七十
九條第十二款定有明文。本件台灣高等法院台南分院八十九年度上更(一)字第二七五號
刑事判決，係台灣台南地方法院檢察署八十六年度偵字第六七一三號提起公訴，經同
院八十七年一月二十六日以八十七年度訴緝字第三號刑事判決，判處被告甲○○未經
許可，製造彈藥，處有期徒刑壹年；又未經許可，無故持有彈藥，處有期徒刑捌月，
應執行有期徒刑壹年陸月。被告不服原判決，提起上訴，經台灣高等法院台南分院八
十七年四月十五日八十七年度上訴字第三七七號判決上訴駁回。被告復不服原判決，
提起第三審上訴，經最高法院八十九年五月二十五日八十九年度台上字第二九○○號
發回更審，即本件判決。然查被告上開未經許可，無故持有彈藥，處有期徒刑捌月部
分，所犯係修正前槍砲彈藥刀械管制條例第十一條第三項之持有彈藥罪，其最高本刑
為三年以下有期徒刑之罪，合屬刑事訴訟法第三百七十六條第一款『最重本刑為三年
以下有期徒刑、拘役或專科罰金之罪』，不得上訴於第三審法院，該部分判決即於八
十九年四月十五日確定，乃原判決未察，就該已判決確定之未經許可，無故持有彈藥
部分，另行判處有期徒刑捌月。揆諸首開說明，顯有未受請求之事項予以判決之違背
法令。案經確定，爰依刑事訴訟法第四百四十一條、第四百四十三條提起非常上訴，
以資糾正」等語。
本院按刑事訴訟法第三百七十六條所列各罪之案件，經第二審判決者，不得上訴於第
三審法院，法有明文。本件被告甲○○於民國八十六年二月間某日，在高雄市某處向
一外號「麻雀」者之不詳姓名男子購得具有殺傷力之霰彈十四顆，即未經許可，無故
持有該批霰彈，被警查獲一案，前經原法院於八十七年四月十四日（非常上訴誤載為
八十九年四月十五日）以八十七年度上訴字第三七七號刑事判決，依修正前槍砲彈藥
刀械管制條例第十一條第三項論處罪刑（未經許可，無故持有彈藥），而該罪之最高
本刑為三年以下有期徒刑之罪，核屬刑事訴訟法第三百七十六條第一款之案件，則該
部分既經第二審判決，自不得上訴於第三審法院而確定。乃原審不察，於更審時，復
以八十九年八月三日八十九年度上更(一)字第二七五號，將該部分更為判決，自屬於法
有違。案經確定，非常上訴意旨執以指摘，洵有理由。該更審判決於被告不利，應由
本院將更審判決（八十九年上更(一)字第二七五號刑事判決）關於被告未經許可，無故
持有彈藥罪刑部分撤銷，以資糾正。
據上論結，應依刑事訴訟法第四百四十七條第一項第一款但書，判決如主文。
中      華      民      國     九十     年      二      月    二十二    日
                              最高法院刑事第十一庭
                                  審判長法官  陳  炳  煌
                                        法官  陳  正  庸
                                        法官  楊  商  江
                                        法官  陳  世  雄
                                        法官  吳  信  銘
      右正本證明與原本無異
                                              書  記  官
中      華      民      國     九十     年      三      月      五      日


司法院資訊處製作；財團法人民間司法改革基金會備份。
